【裁判字號】    92,上訴,1700
【裁判日期】    921014
【裁判案由】    違反毒品危害防制條例
【裁判全文】
臺灣高等法院高雄分院刑事判決                  九十二年度上訴字第一七號
    上  訴  人  臺灣高雄地方法院檢察署檢察官
    上  訴  人
    即  被  告  乙○○
右上訴人因被告違反毒品危害防制條例案件，不服臺灣高雄地方法院九十二年度訴字
第一一六六號中華民國九十二年七月二十四日第一審判決（起訴案號：臺灣高雄地方
法院檢察署九十二年度毒偵字第一０五四號），提起上訴，及該署移
年度毒偵字第四八四五、五一一六號），本院判決如左：
    主  文
原判決關於施用第一級毒品部分，撤銷。
乙○○連續施用第一級毒品，累犯，處有期徒刑壹年。
    事  實
一、乙○○前於民國八十七年間，因施用毒品案件，經法院裁定送觀察、勒戒後，認
    無繼續施用毒品傾向，由本院於八十七年九月二十四日判決免刑確定。復因施用
    毒品案件，經法院裁定送觀察、勒戒後，經認有繼續施用毒品傾向，再經裁定令
    入戒治處所施以強制戒治一年，於八十八年十月二十八日裁定停止戒治，嗣經裁
    定撤銷停止戒治，令入戒治處所施以強制戒治，經檢察官於九十年四月三日以九
    十年度戒毒偵字第四一三號為不起訴處分確定。復於八十九年間因贓物罪，經臺
    灣高雄地方法院判處有期徒刑三月確定，於九十年七月四日執行完畢。
二、乙○○未戒除毒癮，復基於施用第一級毒品海洛因之概括犯意，自九十一年一月
    初某日某時起，至於九十二年一月十二日某時止，在其位於高雄縣大寮鄉○○○
    路四一九號住處及高雄縣鳥松鄉某處工寮內等處，以將第一級毒品海洛因摻入水
    中用針筒注射之方式，連續施用第一級毒品海洛因多次，約二、三日施用一次。
    嗣於九十一年九月二十四日、九十一年十二月四日定期至警局接受採尿檢驗，及
    於九十二年一月十四日下午四時二十分許，為警在高雄縣鳳山市○○路八十七巷
    二十之二號前查獲，經採集尿液檢驗結果，均呈嗎啡陽性反應，因而查獲上情。
三、案經高雄縣警察局鳳山分局報請臺灣高雄地方法院檢察署檢察官偵查後聲請簡易
    判決處刑，並移送併案審理。
      理  由
一、右揭事實，業據上訴人即被告乙○○於原審及本院均坦承不諱，又被告於九十二
    年一月十四日為警查獲所採尿液送驗結果，呈嗎啡陽性反應，有高雄縣警察局鳳
    山分局九十二年度查獲毒品嫌疑犯尿液流程管制清冊、高雄縣衛生局九十二年一
    月二十二日九二煙檢字第０一四六號煙毒尿液檢驗成績書、高雄醫學大學附設中
    和紀念醫院九十二年五月二十一日報告編號九二０五—二一七號濫用藥物尿液檢
    驗報告各一紙附卷可稽（見警卷第三、四頁，原審卷第二二頁）。另被告於九十
    一年九月二十四日、九十一年十二月四日定期至警局接受採尿檢驗結果，亦均呈
    嗎啡陽性反應，有臺灣檢驗科技股份有限公司編號ＫＺ00000000000
    0號、ＫＨ二００二Ｃ0000000號濫用藥物尿液檢驗報告二份在卷可稽。
    又被告前於八十七年間，因施用毒品案件，經法院裁定送觀察、勒戒後，認無繼
    續施用毒品傾向，而由本院於八十七年九月二十四日判決免刑確定。復因施用毒
    品案件，經法院裁定送觀察、勒戒後，經認有繼續施用毒品傾向，再經裁定令入
    戒治處所施以強制戒治一年，嗣於八十八年十月二十八日裁定停止戒治，再經裁
    定撤銷停止戒治，令入戒治處所施以強制戒治，後經檢察官於九十年四月三日以
    九十年度戒毒偵字第四一三號為不起訴處分確定等情，有卷附臺灣高等法院被告
    全國前案紀錄表一份在卷可參（見本院卷第十七至二九頁），是被告三犯毒品危
    害防制條例第十條第一項之罪，事證明確，堪以認定。
二、查海洛因屬毒品危害防制條例第二條第二項第一款所稱之第一級毒品，被告施用
    海洛因之行為，係犯該條例第十條第一項之施用第一級毒品罪。被告前後多次施
    用第一級毒品犯行，時間接近，所犯又屬同一罪名，顯係基於概括犯意為之，應
    論以連續犯一罪，並依法加重其刑。被告持有第一級毒品海洛因，進而施用，其
    持有第一級毒品海洛因之低度行為，應為施用之高度行為所吸收，不另論罪。另
    公訴人雖未就被告於九十一年一月初某日至九十二年一月十一日期間（即公訴人
    以九十二年度毒偵字第四八四五、五一一六號移送併辦部分）之施用第一級毒品
    犯行起訴，惟此部分犯行與起訴部分有連續犯之裁判上一罪關係，自為起訴效力
    所及，本院自得併予審究，併此敘明。又被告前於八十九年間因贓物罪，經臺灣
    高雄地方法院判處有期徒刑三月確定，於九十年七月四日執行完畢，有臺灣高等
    法院被告全國前案紀錄表及刑案資料查註紀錄表各一紙附卷可稽（見本院卷第二
    十、二一頁），其受有期徒刑之執行完畢，五年以內再犯本件有期徒刑以上之罪
    ，為累犯，應依刑法第四十七條規定加重其刑。而被告刑之加重，有前開二種以
    上，依法遞加重之。
三、原判決關於被告施用第一級毒品部分，予以論罪科刑固非無見，惟查被告於九十
    一年一月初某日至九十二年一月十一日期間（即公訴人以九十二年度毒偵字第四
    八四五、五一一六號移送併辦部分）之施用第一級毒品犯行，與已起訴經認定有
    罪部分犯行，有連續犯之裁判上一罪之關係，原審未及併予審究，自有未洽。檢
    察官及被告均提起上訴，均指摘原判決關於此部分不當，為有理由，自應由本院
    將原判決此部份予以撤銷改判。審酌被告犯罪之動機、目的、手段、前施用毒品
    之行為，經免刑、不起訴處分後，仍不知警惕三犯本罪，念其行為僅戕害自身健
    康，且犯後坦承犯行之態度尚稱良好等一切情狀，量處如主文第二項所示之刑。
據上論斷，應依刑事訴訟法第三百六十九條第一項前段、第三百六十四條、第二百九
十九條第一項前段、毒品危害防制條例第十條第一項，刑法第十一條前段、第五十六
條、第四十七條，判決如主文。
本案經檢察官鄭文貴到庭執行職務。
中    華    民    國      九十二      年      十      月      十四      日
                              臺灣高等法院高雄分院刑事第六庭
                                  審判長法官  王憲義
                                        法官  謝靜雯
                                        法官  張意聰
右甲本證明與原本無異。
如不服本判決應於收受本判決後十日內向本院提出上訴書狀，其未述上訴理由者，
並得於提起上訴後十日內向本院補提理由書狀（均須按他造當事人之人數附繕本)「
切勿逕送上級法院」。
                                      書記官  王婉蓉
中    華    民    國      九十二      年      十      月      十四      日
附錄：本判決論罪科刑法條全文
毒品危害防制條例第十條第一項：
施用第一級毒品者，處六月以上五年以下有期徒刑


司法院資訊處製作；財團法人民間司法改革基金會備份。
